【裁判字號】    97,訴,735
【裁判日期】    980325
【裁判案由】    毒品危害防制條例
【裁判全文】
臺灣士林地方法院刑事判決               97年度訴字第735號
公  訴  人  臺灣士林地方法院檢察署檢察官
被      告  乙○○
上列被告因違反毒品危害防制條例案件，經檢察官提起公訴（97
年度毒偵字第1140號），被告於本院準備程序中就被訴之事實為
有罪之陳述，經合議庭裁定改由受命法官獨任依簡式審判程序審
理並判決如下：
    主  文
乙○○施用第一級毒品，累犯，處有期徒刑捌月。
    事  實
一、乙○○前於民國94年間因施用毒品案件，經臺灣桃園地方法
    院以94年度訴字第483 號判決處有期徒刑8 月、4 月，應執
    行有期徒刑10月確定，於95年12月25日縮刑期滿執行完畢。
    又曾因施用毒品案件，經送觀察、勒戒後，認無繼續施用毒
    品之傾向，於95年6 月16日釋放出所，並由臺灣嘉義地方法
    院檢察署檢察官於95年6 月19日（起訴書誤載為95年6 月16
    日，應予更正）以95年度毒偵字第500 號為不起訴處分確定
    。詎猶不知悛悔，於前案觀察、勒戒執行完畢釋放後5 年內
    ，復基於施用第一級毒品海洛因之犯意，於97年4 月8 日晚
    間9 時許，在臺北縣八里鄉○○村○○○街23號12樓住處，
    以將海洛因摻在香菸內吸食之方式，施用第一級毒品海洛因
    1 次。嗣於97年4 月9 日晚間11時30分許，因另案為警於其
    上址住處拘提查獲，經其同意於97年4 月10日下午3 時29分
    許採集尿液送驗結果，呈鴉片類、嗎啡陽性反應，始悉上情
    。而乙○○於為警查獲後，並向警員丙○○供出其毒品來源
    為甲○○，因而破獲甲○○涉嫌販賣第一級毒品海洛因之犯
    行。
二、案經臺北市政府警察局大同分局報告臺灣士林地方法院檢察
    署檢察官偵查起訴。
    理  由
一、本件被告乙○○所犯為毒品危害防制條例第10條第1 項之罪
    ，核屬刑事訴訟法第273 條之1 第1 項所定死刑、無期徒刑
    、最輕本刑為3 年以上有期徒刑以外之罪，亦非高等法院管
    轄之第一審案件，而被告於本院行準備程序中就被訴事實為
    有罪之陳述，經告知被告簡式審判程序之旨並聽取當事人意
    見後，本院合議庭裁定由受命法官獨任進行簡式審判程序，
    是本件之證據調查，依刑事訴訟法第273 條之2 規定，不受
    同法第159 條第1 項、第161 條之2 、第161 條之3 、第16
    3 條之1 及第164 條至第170 條規定之限制，合先敘明。
二、上揭犯罪事實業據被告坦承不諱，而被告同意警員採尿後所
    採集之尿液，經送臺灣尖端先進生技醫藥股份有限公司以「
    酵素免疫分析法」初步檢驗、「氣相層析質譜儀法」確認檢
    驗之檢驗結果，鴉片類、嗎啡均呈陽性反應，此有上開該公
    司97年4 月25日濫用藥物檢驗報告及尿液檢體採集送驗紀錄
    表各1 份在卷可稽（見偵查卷第10頁至第11頁），足認被告
    任意性自白核與事實相符，應堪採信。又被告於95年間因施
    用毒品案件，經送觀察、勒戒後，認無繼續施用毒品之傾向
    ，於95年6 月16日釋放出所，並由臺灣嘉義地方法院檢察署
    檢察官於95年6 月19日以95年度毒偵字第500 號為不起訴處
    分確定等情，有臺灣高等法院被告前案紀錄表1 份在卷可參
    ，綜上，被告前因施用毒品案件，經送觀察、勒戒釋放後，
    5 年內再犯本件施用毒品犯罪事證明確，犯行洵堪認定，應
    予依法論科。
三、核被告所為，係犯毒品危害防制條例第10條第1 項施用第一
    級毒品罪。其持有海洛因之低度行為，為施用海洛因之高度
    行為所吸收，不另論罪。又被告前於94年間因施用毒品案件
    ，經臺灣桃園地方法院以94年度訴字第483 號判決處有期徒
    刑8 月、4 月，應執行有期徒刑10月確定，於95年12月25日
    縮刑期滿執行完畢，有臺灣高等法院被告前案紀錄表1 份附
    卷可按，其受有期徒刑執行完畢，5 年內故意再犯本件最重
    本刑為有期徒刑以上之罪，為累犯，應依刑法第47條第1 項
    規定加重其刑。另被告於97年4 月9 日晚間11時30分許，為
    警查獲逮捕後，即於警詢中供出其施用第一級毒品海洛因之
    上源為甲○○，警方藉被告指證加強甲○○案件之證據，因
    而破獲甲○○之販毒罪行等情，業經證人即臺北市政府警察
    局大同分局警員丙○○證述明確（見本院卷第64頁至第65頁
    ），復有97年4 月11日臺北市政府警察局大同分局刑事案件
    移送書附卷可稽（見本院卷第70頁至第72頁），且甲○○因
    涉嫌販賣第一級毒品罪，經臺灣士林地方法院檢察署檢察官
    偵查後以97年度偵字第5267號提起公訴，於本院98年審度訴
    字128 號案件審理中，業經本院調取該卷查核無誤，亦有上
    開檢察署97年度偵字第5267號起訴書1 份存卷可參（見本院
    卷第76頁至第82頁），是被告應符合供出毒品來源，因而破
    獲之要件，乃依毒品危害防制條例第17條之規定，減輕其刑
    ，並就上開刑之加重及減輕，依法先加後減之。爰審酌被告
    前已因施用毒品令入勒戒處所觀察、勒戒，猶不能斷絕毒癮
    而一再施用，至今已有多次施用毒品前科，顯見其自制力薄
    弱，惟其施用毒品僅屬自殘行為，對於他人之法益尚無直接
    之侵害，及其犯後坦承犯行，態度尚稱良好等一切情狀，量
    處如主文所示之刑，以示警懲。
據上論斷，應依刑事訴訟法第273 條之1 第1 項、第299 條第1
項前段，毒品危害防制條例第10條第1 項、第17條，刑法第11條
前段、第47條第1 項，判決如主文。
本案經檢察官王巧玲到庭執行職務
中    華    民    國    98    年    3    月    25     日
                  刑事第二庭法  官  劉育琳
以上正本證明與原本無異。
如不服本判決應於收受判決後10日內向本院提出上訴書狀，並應
敘述具體理由；其未敘述上訴理由者，應於上訴期間屆滿後20日
內向本院補提理由書 (均須按他造當事人之人數附繕本)「 切勿
逕送上級法院」。
                            書記官  朱宮瑩
中    華    民    國    98    年    3     月    25    日
附錄本案論罪科刑法條之依據：
毒品危害防制條例第10條第1 項
施用第一級毒品者，處 6 月以上 5 年以下有期徒刑。


司法院資訊處製作；財團法人民間司法改革基金會備份。
